【裁判字號】    98,交聲,2413
【裁判日期】    981130
【裁判案由】    聲明異議
【裁判全文】
臺灣高雄地方法院交通事件裁定        98年度交聲字第2413號
原處分機關  交通部公路總局高雄區監理所
即受處分人
異  議  人  甲○○
上列異議人即受處分人因違反道路交通管理處罰條例案件，對於
原處分機關即交通部公路總局高雄區監理所民國98年8 月21日所
為處分（高監自裁字第裁80-N00000000號）聲明異議，本院裁定
如下：
    主  文
異議駁回。
    理  由
一、原處分機關略以：受處分人即異議人（下稱異議人）甲○○
    所有之車牌號碼8S-0371號自小客車於民國98年7月18日15時
    45分，在高雄縣鳳山市○○路，因「在禁止臨時停車處所停
    車」違規，為高雄縣政府警察局員警以高警交字第N0000000
    0 號違規通知單逕行舉發。異議人於期限內到案申訴，原處
    分機關遂於98年8 月21日以高監自裁字第裁80-N00000000號
    裁決書，裁處罰鍰新臺幣（下同）900 元，於法並無不合等
    語。
二、本件異議人則以：異議人固有將車輛停放在禁止臨時停車處
    所（紅線）之事實，惟該路段之道路尚未開放通行，則在該
    處所劃定之紅線於道路未正式通車前，應不生禁止停車之效
    力，爰依法聲明異議云云。
三、按設有禁止停車標誌、標線之處所不得停車；汽車駕駛人在
    設有禁止停車標誌、標線之處所停車者，處600 元以上1200
    元以下罰鍰，分別為道路交通安全規則第112 條第1 項第4
    款、道路交通管理處罰條例第56條第1 項第4 款明文規定。
    條例第3 條第3 款、第56條第1 項第1 款分別定有明文。再
    按，小型車違反規定在禁止臨時停車處所停車者，如屬期限
    內繳納罰鍰或到案聽候裁決，依違反道路交通管理事件統一
    裁罰基準表，應處罰鍰900 元。又按汽車駕駛人之行為經以
    科學儀器取得證據資料證明其行為違規，當場不能或不宜攔
    截製單舉發者，得逕行舉發，並應記明車輛牌照號碼、車型
    等可資辨明之資料，以汽車所有人為被通知人製單舉發，道
    路交通管理處罰條例第7 條之2 第1 項第7款 、第4 項定有
    明文。
四、經查：
（一）駕駛人所有之車號8S-0371 號自小客車確於上開時間停放
      在高雄縣鳳山市○○路旁，經警照相逕行舉發並經原處分
      機關予以裁處乙節，有高雄縣政府警察局高警交字第NO00
      00000 號違規通知單、交通部公路總局高雄區監理所高監
      自裁字第裁80-N00000000號違反道路交通管理事件裁決書
      及照片等在卷可稽，且為異議人所坦認，此部分事實堪可
      認定。
（二）異議人雖以前揭情詞置辯，惟查本件停車位置即高雄縣鳳
      山市○○路旁所設置禁止臨時停車標線（紅線）係高雄縣
      政府主導鳳山市205 兵工廠區段土地重劃施工期間所劃設
      ，該標線98年7 月18日之前即已啟用，有高雄縣政府98年
      11月24日高縣警交字第0980090349號函在卷可稽，並有上
      開舉發照片6 張可資對照（見本院卷第17頁），是該車於
      上揭時、地有在禁止臨時停車處所停車之違規事實，事證
      明確。
（三）又異議人雖主張：該路段未正式通車，應不生禁止停車之
      效力云云，然道路標線之劃設係道路行政主管機關之職權
      ，倘駕駛人對其本於職權所為之行政處分不服，應循行政
      爭訟途徑解決，尚不得援此於交通違規案件主張為不罰之
      事由。上開路段既設置禁止臨時停車標線，駕駛人自有遵
      守之義務，異議人所辯，核與本案違規犯行無涉，無足據
      以為有利異議人之認定。
五、從而，異議人前揭車輛確有停放在前述禁止停車路段道路之
    行為，自屬違反道路交通管理處罰條例第56條第1 項第4款
    之規定，是原處分機關依道路交通管理處罰條例第56條第1
    項第4 款、違反道路交通管理事件統一裁罰基準表之規定，
    裁處受處分人罰鍰900 元，核無違誤，受處分人之異議為無
    理由，應予駁回。
六、據上論斷，應依道路交通案件處理辦法第19條之規定，裁定
    如主文。
中    華    民    國    98    年    11    月    30    日
                  交通法庭  法  官      吳芝瑛
以上正本證明與原本無異。
如不服本裁定，應於收受送達後5 日內向本院提出抗告狀。
中    華    民    國    98    年    11    月    30    日
                            書記官      林麗文


司法院資訊處製作；財團法人民間司法改革基金會備份。
